臺灣臺南地方法院行政訴訟裁定
110年度稅簡字第8號
原      告  王漢祥  
被      告  財政部南區國稅局新營分局

代  表  人  蕭淑芬  
被      告  法務部行政執行署臺南分署

代  表  人  吳祚延  
上列當事人間綜合所得稅等事件，原告對被告提起行政訴訟，本
院裁定如下：
    主  文
原告之訴駁回。
訴訟費用由原告負擔。
    理  由
一、按原告提起行政訴訟如非屬行政訴訟審判權限、或不屬受訴
    行政法院管轄而無從為移送他法院管轄、或起訴不合程式或
    不備其他要件，而無從補正者，應裁定駁回原告之訴，行政
    訴訟法第107 條第1 項第1 、2 、10款分別定有明文（參見
    附錄法條）。另公法上債務人就其所受行政執行程序，如認
    執行機關之執行命令、方法或程序有侵害其利益情事，其救
    濟方式，應依行政執行法第9 條規定為聲明異議程序。
二、原告起訴意旨：
　㈠原告於93年間因欠稅經財政部南區國稅局新營分局（下稱新
    營國稅分局）移送法務部行政執行署臺南分署（下稱臺南行
    執分署）強制執行，於107年間原告陳報對第三人定期給付
    債權供執行，經新營國稅分局、臺南行執分署同意並執行在
    案（臺南行執分署108.01.07南執和105年綜所稅執專字第00
    000000號），第三人因疫情關係於110年6至8月未定期繳付
    ，然於9 月起又繼續繳付，詎新營國稅分局、臺南行執分署
    於同年11月對原告財產為強制執行（臺南行執分署110.11.0
    3南執和109罰00000000字第1100237613A號執行命令，下稱
    系爭執行命令）。
　㈡本件第三人已定期繳付，被告機關應不能再對原告財產為執
    行，爰聲明：請求裁定被告機關於第三人正常繳款期間不能
    執行系爭執行命令。
三、依原告起訴意旨，原告係對系爭執行命令認有侵害其利益情
    事，則原告應依行政執行法第9 條規定聲明異議（系爭執行
    命令函文說明四亦載明救濟方法），是本件原告起訴自不合
    法，應予駁回。　　　
四、依行政訴訟法第236 條、第107 條第1 項第10款、第98條第
    1項、第104條、民事訴訟法第95條，裁定如主文。
中　　華　　民　　國　　110 　年　　11　　月　　19　　日
                  行政訴訟庭  法　官　陳世旻
如不服本裁定，應於送達後10日內，以原裁定違背法令為理由，
向本院提出抗告狀（須按他造人數附繕本），並繳納抗告費新臺
幣1,000元。
中　　華　　民　　國　　110 　年　　11　　月　　22　　日
                              書記官　林怡芳
附錄  1 行政訴訟法  第 107 條（同民國 100 年 11 月 23 日；節錄第1 項第1 、2 、10款） ．原告之訴，有下列各款情形之一者，行政法院應以裁定駁回之。但其情形可以補正者，審判長應定期間先命補正： 　一、訴訟事件不屬行政訴訟審判之權限者。但本法別有規定者，從其規定。 　二、訴訟事件不屬受訴行政法院管轄而不能請求指定管轄，亦不能為移送訴訟之裁定者。 　十、起訴不合程式或不備其他要件者。 　 　　 第 236 條（同民國 100 年 11 月 23 日） ．簡易訴訟程序除本章別有規定外，仍適用通常訴訟程序之規定。　　　 2 行政執行法  第 9 條（同民國 87 年 11 月 11 日） ．義務人或利害關係人對執行命令、執行方法、應遵守之程序或其他侵害利益之情事，得於執行程序終結前，向執行機關聲明異議。 ．前項聲明異議，執行機關認其有理由者，應即停止執行，並撤銷或更正已為之執行行為；認其無理由者，應於十日內加具意見，送直接上級主管機關於三十日內決定之。 ．行政執行，除法律另有規定外，不因聲明異議而停止執行。但執行機關因必要情形，得依職權或申請停止之